【裁判字號】    97,易,317
【裁判日期】    971226
【裁判案由】    恐嚇等
【裁判全文】
臺灣臺東地方法院刑事判決              97年度易字第317號
公  訴  人  臺灣臺東地方法院檢察署檢察官
被      告  丙○○
上列被告因恐嚇等案件，經檢察官提起公訴（97年度偵字第1596
號），本院判決如下：
    主  文
丙○○犯恐嚇危害安全罪，累犯，處拘役拾日，如易科罰金以新
台幣壹仟元折算壹日。
被訴毀損部分，公訴不受理。
    犯罪事實
一、丙○○前因背信案件，於民國92年10月2日，經本院以89年
    度易字第267號判處有期徒刑5月確定，於93年2月16日易科
    罰金執行完畢。猶不知悔改，97年3月16日凌晨3時44分許，
    酒後至台東縣台東市○○街17號甲○經營之茶TV酒店，基於
    恐嚇危害安全之犯意，對甲○恫稱「給你死」（臺語），使
    甲○心生畏懼而生危害於安全。
二、案經台東縣警察局台東分局報告台灣台東地方法院檢察署檢
    察官偵查起訴。
     理  由
壹、程序部分：
一、按除簡式審判程序、簡易程序及第376條第1款、第2款所列
    之罪之案件外，第一審應行合議審判，刑事訴訟法第284條
    之1定有明文；次按最重本刑為3年以下有期徒刑、拘役或專
    科罰金之罪，亦為刑事訴訟法第376條第1款所明定。
二、查本件被告涉違反刑法第354條之毀損罪及同法第305條之恐
    嚇危害安全罪，其最重本刑均為3年以下有期徒刑，依上開
    規定，自毋庸行合議審判，合先敘明。
貳、實體部分：
甲、有罪部分：
一、證據能力部分：
    現行刑事訴訟法為保障被告之反對詰問權，排除具有虛偽危
    險性之傳聞證據，以求實體真實之發見，於該法第159條第1
    項明定被告以外之人於審判外之言詞或書面陳述，除法律有
    規定者外，不得作為證據。本件檢察官、被告於本院審理程
    序中，並未就本案卷內證據資料之證據能力提出爭執，且迄
    於言詞辯論終結前，均未主張有刑事訴訟法第159條第1項不
    得為證據之情形，應認均已同意本案卷內之證據資料均得作
    為本案證據，且經本院審酌後，認無不適當之情形，是本案
    卷內之證據均有證據能力，合先敘明。
二、上揭犯罪事，業據被告陳子健於本院審理中自白「於毀損上
    址屋內之物品時，對被害人甲○恫稱給你死」等語，核與證
    人即被害人甲○偵查中結證相符，被告自白核與事實相符，
    應堪採信。
三、核被告陳子健所為，係犯刑法第305條之恐嚇危害安全罪。
    被告前因背信案件，於92年10月2日，經本院以89年度易字
    第267號判處有期徒刑5月確定，於93年2月16日易科罰金執
    行完畢之事實，有台灣高等法院被告前案紀錄表足稽，其於
    有期徒刑執行完畢，5年內再犯本件有期徒秀以上刑之罪，
    為累犯，應加重其刑。爰審酌被告犯罪動機、目的、手段，
    因債務糾紛口出惡言，造成被害人心生恐懼，惟事後已與被
    害人達成民事和解，並取得被害人之原諒，此有和解書1份
    在卷可憑，犯罪後坦承犯行，態度良好等一切情狀，量處如
    主文所示之刑，並諭知易科罰金之折算標準。
乙、不受理部分：
一、公訴意旨另以：被告陳子健於97年3月16日凌晨3時44分許，
    酒後至台東縣台東市○○街17號甲○經營之茶TV酒店，又基
    於毀損之犯意，徒手砸毀該店內之監視器、魚缸、滅火器、
    神像、沙發、椅子、熱水瓶、電視機、打卡機等物品致不堪
    使用，又駕車撞毀上揭店址之鐵門，足生損害於甲○，因認
    被告另涉有刑法第354條之毀損罪。
二、按告訴乃論之罪，其告訴經撤回者，應諭知不受理之判決，
    並得不經言詞辯論為之，此為刑事訴訟法第303條第3款、第
    307條所明定。本件被告丙○○經檢察官以刑法第354條之毀
    損罪提起公訴，依照同法第357條之規定均係屬告訴乃論之
    罪，茲經告訴人甲○於第一審辯論終結前提出撤回告訴狀，
    爰不經言詞辯論，諭知不受理之判決。
參、據上論斷，應依刑事訴訟法第299條第1項、第303條第3款、
    第307條，刑法第305條、第41條第1項前段、第47條第1項，
    刑法施行法第1條之1第1項、第2項前段，判決如主文。
本案經檢察官乙○到庭執行職務。
中    華    民    國    97    年    12    月    26    日
                  刑事第一庭  法  官  陳義忠
以上正本證明與原本無異。
如不服本判決應於收受送達後10日內向本院提出上訴書狀，並應
敘述具體理由；其未敘述上訴理由者，應於上訴期間屆滿後20日
內向本院補提理由書（均須按他造當事人之人數附繕本）。「切
勿逕送上級法院」。
告訴人或被害人對於本判決如有不服，請書具不服之理由狀，請
求檢察官上訴者，其上訴期間之計算係以檢察官收受判決正本之
日期為準。
                              書記官  高美枝
中    華    民    國    97    年    12    月    26    日
附錄本案論罪科刑法條：
刑法第305條：
以加害生命、身體、自由、名譽、財產之事，恐嚇他人致生危害
於安全者，處2年以下有期徒刑、拘役或 3 百元以下罰金。


司法院資訊處製作；財團法人民間司法改革基金會備份。
